# 陈版：减半征收的附加税费要计入营业外收入吗？

提问人：5566 时间：2019-08-05 15:04:33
如教育费附加、城建税、文化事业建设费等按文件减半征收，是直接按缴纳的入账，还是将减半的部分列入营业外收入呢？

回答人：chenyiwei
直接减免的附加税费不属于政府补助，直接按减免后实际应缴纳的金额计入“税金及附加”即可。